【裁判字號】    91,易,2091
【裁判日期】    920102
【裁判案由】    竊盜
【裁判全文】
臺灣桃園地方法院刑事判決                        九十一年度易字第二九一號
    公  訴  人  臺灣桃園地方法院檢察署檢察官
    被      告  丙○○○  男  .
右列被告因竊盜案件經檢察官提起公訴（九十一年度偵緝字第六五０號），本院判決
如左：
    主    文
丙○○○故買贓物，處有期徒刑參月，如易科罰金，以參佰元折算壹日。
    事    實
一、丙○○○於民國九十年五月間某日，在臺北縣鶯歌鎮某處，明知姓名、年籍不詳
    之成年男子以新臺幣（下同）一萬五千元出售之ＱＦＧ─八七八號機車（甲○○
    所有，於九十年四月二十五日凌晨二時許，在桃園市○○街六十四號前發現遭不
    詳之人竊取）係來路不明之贓物，竟仍照價故買之，旋即改掛其所有同型式之Ｒ
    ＱＡ─七三二號機車車牌供己駕用；迄九十年六月九日夜間十時五十分許，丙○
    ○○委請其生父乙○○將該車運回高雄縣路竹鄉○○路二七七巷二之三號住處，
    乙○○在行經彰化市○○○路三四四巷附近，為警查獲，因而供出上情。
二、案經臺灣桃園地方法院檢察署檢察官自動檢舉起訴。
    理    由
一、按案件由犯罪地或被告之住所、居所或所在地之法院管轄，刑事訴訟法第五條第
    一項定有明文。所謂被告所在地，係指其身體所在之地，並以起訴時為標準，至
    其所在之原因，無論自由與強制，皆所不問（最高法院八十七年度臺非字第三七
    ０號判決意旨參照）。查本件被告右開故買贓物犯罪行為地雖在臺北縣鶯歌鎮，
    而被告所涉右揭犯行，於偵查中迭經傳拘未著，經臺灣桃園地方法院檢察署發佈
    通緝，嗣於九十一年八月十八日為警緝獲並解送至該署，雖被告於偵查中所述現
    住地在臺北縣三峽鎮○○路八八巷十三樓之一，戶籍地係設於高雄縣路竹鄉○○
    村○○鄰○○路二七七巷二之三號，然本件被告另因竊盜案件經判處有期徒刑六
    月確定後未能到案執行，亦經該署發佈通緝，該署內勤檢察官經訊問後，就被告
    上開竊盜案所處有期徒刑六月部分送臺灣桃園監獄執行，此有該署點名單、乙種
    執行指揮書等在卷可按（見九十一年度偵緝字第六五０號卷第一三、一六頁）。
    是本件被告於檢察官起訴當時，其身體所在之地既在臺灣桃園監獄，本院自有管
    轄權，合先敘明。
二、訊據被告丙○○○坦承於右開時、地購買上開機車此事實，然矢口否認有故買贓
    物犯行，辯稱：上開機車伊係透過朋友綽號「阿斌」之人向其朋友以一萬五千元
    購買，伊不知道該機車是他人失竊之物云云。然查：(一)車牌號碼ＱＦＧ─八七八
    號機車係甲○○所有，於九十年四月二十五日凌晨二時許，在桃園市○○街六十
    四號前發現遭不詳之人竊取等情，業據被害人甲○○於警訊及本院調查中指訴綦
    詳，復有車輛竊盜、車牌失竊資料個別查詢報表─查詢車輛認可資料及贓物領據
    各一紙附卷可稽。而被告確於右開時、地自不詳姓名之人購買上開機車一事，除
    據被告於偵、審中供承不諱，證人即被告父親乙○○亦迭於警訊及偵、審中證稱
    ：伊於事實所載時、地，騎乘所有機車ＨＸＫ─九四七號後載上開遭竊機車，係
    其子即被告所購買，該機車被告已買了二個多月，都是被告在桃園騎乘使用等語
    明確。足徵被告自該不詳姓名之人處所購買之上開機車，係他人犯竊盜罪所得之
    贓物無訛。(二)被告雖否認明知上開機車為贓物而故買之情，惟查，被告於向該不
    詳姓名之人購買機車當時，猶知向其索取機車行照以證明該車來源，然該人向其
    陳稱過二、三天再給等語後，且該人僅係被告透過綽號「阿斌」朋友介紹所認識
    ，被告對於「阿斌」及該不詳姓名之人年籍資料均毫無所悉等情，業據被告於本
    院調查中供承在卷，以被告之年齡、智慮就一般人之通常經驗視之，豈不懷疑該
    車來源之正當性。不惟如此，被告前已有與所購得機車同型式之ＲＱＡ─七三二
    號機車，此有車籍作業系統─查詢認可資料在卷可按，而上開遭竊機車為警查獲
    時，業已改懸掛上開ＲＱＡ─七三二號車牌一事，亦有卷附機車相片足憑。被告
    雖否認其購得上開遭竊機車後有改懸掛所有ＲＱＡ─七三二號車牌之行為，然被
    告就此業於本院調查中坦承購買該車係因前所有機車撞毀始購買等語，且證人乙
    ○○亦迭於警訊及偵、審中證稱上開車輛購入之後，均係由被告騎乘使用，期間
    達二月，而被告就此竟陳稱不知車牌係何人所換上云云，對此顯無法自圓其說。
    綜上，足認被告明知所購得機車係屬來路不明贓物，為能騎乘使用，始將之改懸
    掛其所有上開車牌，至為明確。被告所辯無贓物之認識，要屬飾卸推諉之詞，不
    足採信。從而，本件被告故買贓物犯行已經證明，應依法論科。
三、核被告上開所為，係犯刑法第三百四十九條第二項之故買贓物罪。爰審酌被告之
    犯罪動機、對被害人甲○○所造成損害及犯罪後態度等一切情狀，量處如主文所
    示之刑，並依法諭知易科罰金之折算標準，以示懲儆。
據上論斷，應依刑事訴訟法第二百九十九條第一項前段，刑法第三百四十九條第二項
、第四十一條第一項前段，罰金罰鍰提高標準條例第一條前段、第二條，判決如主文
。
本案經檢察官張春暉到庭執行職務。
中      華      民      國    九十二    年      一      月      二      日
臺灣桃園地方法院刑事第五庭
                                審判長法  官  江  振  義
                                      法  官  江  德  民
                                      法  官  許  泰  誠
右正本證明與原本無異。
如不服本判決應於收受送達後十日內向本院提出上訴書狀，其未敘述上訴之理由者並
得於提起上訴後十日內向本院補提理由書（均須按他造當事人之人數附繕本）。
                                      書記官  蕭  琪  男
中      華      民      國    九十二    年      一      月      八      日
附錄本案論罪法條：
中華民國刑法第三百四十九條
收受贓物者，處三年以下有期徒刑、拘役或五百元以下罰金。
搬運、寄藏、故買贓物或為牙保者，處五年以下有期徒刑、拘役或科或併
科一千元以下罰金。
因贓物變得之財物，以贓物論。


司法院資訊處製作；財團法人民間司法改革基金會備份。
